Inventaris van het archief van het Directoraat-Generaal van het Verkeer van het Ministerie van Verkeer en Waterstaat, (1936) 1980-1985 (1992)
Nationaal Archief, Den Haag
- DIRECTORAAT-GENERAAL VOOR HET VERKEER 1980 - 1985, 1
  - Stukken betreffende bijzondere onderwerpen, 1.2
    - Vervoer van bijzondere goederen per spoor, V 5.246.01.942
      - Parkeerregeling van reservoirwagons en spoorketelwagens met gevaarlijke stoffen op spoorwegemplacementen gedurende het weekeinde, 1979 - 1985; 1782; 1 omslag
      - Vaststelling bijzondere overeenkomst met de Bondsrepubliek Duitsland (BRD) inzake het vervoer van organische peroxiden, 1980; 1783; 1 omslag
      - Leveren van een bijdrage aan de wijzigingen van het Règlement international concernant le transport de marchandises Dangereuses (RID) en het Accord européen rélatif au transport international des marchandises dangereuses par route (ADR), 1980 - 1985; 1784; 1 omslag
      - Maatschappelijke discussie inzake munitievervoer per spoor naar Duitsland ten behoeve van Amerikaanse Strijdkrachten, 1982 - 1983; 1785; 1 pak
      - Bijzondere internationale overeenkomsten inzake het vervoer van gevaarlijke stoffen per spoorweg. Ontheffingen, 1983 - 1985; 1786; 1 omslag
      - Voorbereiding van de wijziging van het (Reglement) vervoer over de spoorweg van gevaarlijke stoffen (VSG), 1984; 1787; 1 omslag
    - Vervoer over het water, V 5.26
    - Vervoer van bijzondere goederen over het water, V 5.26.01.942
      - Concept voor een nieuw Reglement inzake het vervoer van gevaarlijke stoffen met zeeschepen. Herziening Grote Beschikking 1980, 1980 - 1982; 1788; 1 omslag
      - Vervoer van gevaarlijke stoffen met zeeschepen van en naar Nederlandse en Belgische havens over de Westerschelde, 1981 - 1983; 1789; 1 pak
      - Wijziging Reglement Vervoer Gevaarlijke Stoffen met Zeeschepen (RVGZ), 1981 - 1985; 1790; 1 pak
      - Totstandkoming van het Reglement Vervoer Gevaarlijke Stoffen met Zeeschepen (RVGZ), 1983 - 1985; 1791; 1 omslag
    - Vervoer per binnenvaart, V 5.264
    - Vervoer per binnenvaart; vaartuigen voor goederenvervoer, V 5.264.07.353.723
      - Veiligheidsvoorschriften voor tankers (binnenvaartschepen), 1980 - 1985; 1792; 1 omslag
    - Vervoer per binnenvaart; verschuldigde belastingen, V 5.264.07.36
      - Btw-heffing op personenvervoer met binnenschepen door Duitsland, 1983 - 1984; 1793; 1 omslag
      - Instelling van exportheffing op exportreizen per binnenschip door Frankrijk, 1983 - 1985; 1794; 1 omslag
    - Vervoer per binnenvaart; commissies en gecommitteerden, V 5.264.07.583
      - Invoering Herziene Beursreglement Binnenvaart, 1979 - 1983; 1795; 1 omslag
      - Leveren van bijdrage inzake het capaciteitsbeleid in de binnenvaart van de Europese Commissie, 1980; 1796; 1 omslag
    - Vervoer per binnenvaart; regeling en vaststelling der handelingen, V 5.264.07.76
      - Wijzigingen Richtlijnen Goederenvervoer (Koninklijk Besluit van 30 januari 1954), 1967 - 1983; 1797; 1 omslag
      - Wet Goederenvervoer Binnenvaart (WGB)., 1977 - 1985; 1798-1801
        - Wijzigingen in verband met regelingen eigen vervoer met huurschepen en de registratie van binnenschepen 1977 - 1983, 1798; omslag
        - Interpretatie 1980 - 1985, 1799; omslag
        - Vaststelling vergoedingen 1980 - 1985, 1800; omslag
        - Advies van de Adviescommissie Goederenvervoer inzake herziening 1985, 1801; omslag
      - Uitvoeringsbesluit Goederenvervoer Binnenscheepvaart (UGB)., 1980 - 1985; 1802-1803
        - Wijzigingen van de artikelen 50 en 85 1980 - 1982, 1802; omslag
        - Wijzigingen van beschikkingen als bedoeld in artikel 84 1981 - 1985, 1803; omslag
      - Besluit houdende wijziging van het Reglement betreffende het onderzoek schepen op de Rijn, 1983; 1804; 1 omslag
      - Het informeren van de Tweede Kamer over het instellen van een overlegorgaan Noord-Zuidvervoer per binnenschip, 1983 - 1985; 1805; 1 omslag
    - Vervoer per binnenvaart; vastlegging der handelingen, V 5.264.07.77
      - Verslagen en instructies van de vergaderingen van de Centrale Rijnvaartcommissie (CCR) te Straatsburg, 1980 - 1982; 1806; 1 pak
      - Nederlandse bijdrage aan de Conférence Européenne des Ministres de Transports (CEMT), Werkgroep Inland Waterways, 1980 - 1984; 1807; 1 omslag
      - Verslagen en instructies van de vergaderingen in het kader van de Centrale Rijnvaartcommissie (CCR)., 1981 - 1985; 1808-1809
        - Comité Ad hoc 1981 - 1984, 1808; omslag
        - Statistische Werkgroep 1981 - 1985, 1809; omslag
      - Instructies en nota's voor het gesprek met het Centraal Bureau voor de Rijn en Binnenvaart, 1983 - 1985; 1810; 1 omslag
    - Algemene vervoersaangelegenheden per binnenvaart, V 5.264.01
      - Contacten met het bedrijfsleven over vraagstukken in de Rijnvaart, 1980 - 1982; 1811; 1 omslag
      - Verslagen en instructies van de Werkgroep Vervoer over de Waterwegen van de Economic Commission for Europe (ECE), 1980 - 1985; 1812; 1 omslag
      - Instructie voor een vergadering van de Subcommissie Vervoer over de Waterwegen, 1981 - 1984; 1813; 1 omslag
      - Contacten van het bedrijfsleven met Nederlandse Rijnvaartcommissarissen ter voorbereiding op zittingen van de Centrale Rijnvaartcommissie (CCR), 1983 - 1985; 1814; 1 omslag
    - Economische aangelegenheden met betrekking tot het vervoer per binnenvaart, V 5.264.01.2
      - Verslagen en instructies van het Economisch Comité van de Centrale Rijnvaartcommissie (CCR), 1980 - 1985; 1815; 1 omslag
    - Vervoer per binnenvaart; vervoerstarieven, V 5.264.01.22
      - Totstandkoming tarieven en voorschriften inzake vervoer zand en grind per binnenschip, 1980 - 1984; 1816; 1 omslag
    - Ongeregeld vervoer per binnenvaart, V 5.264.01.45
      - Beroepen tegen de beschikkingen van de Commissie Vervoervergunningen inzake De Goey te Roermond, 1982 - 1983; 1817; 1 omslag
    - Grensoverschrijdend vervoer per binnenvaart; vervoer in het grensgebied; transitovervoer, V 5.264.01.6
      - Beantwoording van kamervragen over het douanekantoor te Kreekraksluizen, 1981 - 1985; 1818; 1 omslag
      - Verslag van de vergadering van het Douanecomité van de Centrale Rijnvaartcommissie (CCR), 1984; 1819; 1 omslag
      - Overleg met België inzake importbelemmering ammoniaknitraat per binnenschip naar Frankrijk, 1984 - 1985; 1820; 1 omslag
    - Goederenvervoer per binnenvaart, V 5.264.01.94
      - Noord-Zuidverkeer., 1980 - 1982; 1821-1822
        - Kamervragen 1980, 1821; omslag
        - Overzicht van de stand van zaken 1980 - 1982, 1822; omslag
      - Het vervoer van zand en grind met binnenvaartschepen., 1980 - 1985; 1823-1826
        - Correspondentie inzake de Nota Zand en Grind Vervoer 1980 - 1983, 1823; omslag
        - Vaststellen van beleid 1980 - 1984, 1824; omslag
        - Evaluatie zand- en grindregeling 1980 - 1985, 1825; pak
        - Correspondentie 1981 - 1984, 1826; omslag
          Informeren van de Commissie voor de Verzoekschriften van de Tweede Kamer.
      - Aanvraag inschrijving eigen vervoer met huurschepen., 1981 - 1983; 1827-1828
        - Richtlijnen 1981 - 1982, 1827; pak
        - Kamervragen 1982 - 1983, 1828; omslag
      - Onderzoek economische effecten zesbaksduwvaart, 1985; 1829; 1 omslag
    - Goederenvervoer per binnenvaart; regeling en vaststelling der handelingen, V 5.264.01.94.07.76
      - Wijziging Richtlijnen Goederenvervoer, 1980; 1830; 1 omslag
      - Noord-Zuid vervoer binnenvaart., 1980 - 1985; 1831-1832
        - Overleg met betrekking tot de nieuwe structuur van het toerbeurtsysteem Noord-Zuid 1980 - 1983, 1831; omslag
        - Wetsaankondiging Noord-Zuid Vervoer 1980 - 1985, 1832; omslag
      - Onderhandelingen tussen Nederland en Oostenrijk inzake de binnenvaart, 1980 - 1985; 1833; 1 omslag
    - Goederenvervoer per binnenvaart; vastlegging der handelingen, V 5.264.01.94.07.77
      - Verslag van de vergadering Conférence Européenne des Ministres de Transports (CEMT)-werkgroep inzake rapport over de capaciteitsontwikkeling in de West-Europese binnenvaart, 1982 - 1985; 1834; 1 omslag
      - Verslagen van vergaderingen van de Commissie Noord-Zuidvraagstukken, 1982 - 1985; 1835; 1 pak
      - Rapport Taakgroep Goederenvervoer te Water, 1983 - 1985; 1836; 1 pak
    - Goederenvervoer per binnenvaart; indirecte tussenkomst; concessie, V 5.264.01.94.07.86
      - Onderzoek met betrekking tot het capaciteitsvraagstuk in de Nederlandse binnenvaart, 1980 - 1985; 1837; 1 pak
    - Goederenvervoer per binnenvaart; vakbekwaamheid, V 5.264.01.94.08.21
      - Nederlandse verslagen en instructies binnen het Europese Economische Gemeenschap (EEG)-overleg inzake de toegang tot de markt van het goederenvervoer over de binnenwateren, 1980 - 1985; 1838; 1 omslag
    - Goederenvervoer per binnenvaart; stakingen, V 5.264.01.94.08.892
      - Stakingsacties van binnenschippers in verband met de toerbeurtregeling Noord-Zuid, 1980 - 1981; 1839; 1 omslag
      - Schippersblokkade in augustus 1981., 1840-1841
        - Map I 1981, 1840; pak
          Opmerkingen: Oude code niet aanwezig
        - Map II 1981, 1841; pak
      - Handelingen voortvloeiende uit de blokkadeactie van binnenschippers uit onvrede met de regeling met de Stichting Organisatie Grind- en Zandvaart (OZGV), 1981 - 1985; 1842; 1 omslag
    - Vervoer van bijzondere goederen per binnenvaart, V 5.264.01.942
      - Wijziging van de beschikking houdende nadere voorschriften met betrekking tot het vervoer van gevaarlijke stoffen over de binnenwateren, 1981 - 1985; 1843; 1 omslag
      - Ongeval aan boord van de Liquified Petroleum Gas (LPG)-tanker Nyhavn in de Quarleshaven te Vlissingen, 1982; 1844; 1 omslag
      - Correspondentie inzake totstandkoming concept-Beheersprogramma Scheepsvaart en Vervoer Gevaarlijke Stoffen in het kader van het Beleidsplan Oosterschelde, 1982 - 1983; 1845; 1 pak
      - Rapport onderzoekrisico-reducerende maatregelen ten behoeve van het Liquified Petroleum Gas (LPG)-vervoer over de Westerschelde, 1983; 1846; 1 omslag
      - Beantwoording van kamervragen over vervoer van kunstmestproducten over Belgische binnenwateren, 1985; 1847; 1 omslag
    - Vervoer van bijzondere goederen per binnenvaart; regeling en vaststelling der handelingen, V 5.264.01.942.07.76
      - Notitie Interimbeleid Grootschalige aanlanding van Liquified Petroleum Gas (LPG), 1982 - 1983; 1848; 1 omslag
    - Vervoer van bijzondere goederen per binnenvaart; vastlegging der handelingen, V 5.264.01.942.07.77
      - Informeren van de Tweede Kamer inzake beleid met betrekking tot Liquified Petroleum Gas (LPG), 1981 - 1985; 1849; 1 omslag
      - Advies over en aanvullingen op het Rapport Uitwijkhavens, 1984; 1850; 1 omslag
    - Vervoer van bijzondere goederen per binnenvaart; vakbekwaamheid, V 5.264.01.942.08.21
      - Vakbekwaamheid binnenschippers en bemanning inzake het vervoer van gevaarlijke stoffen op de Centrale Rijnvaart, 1980 - 1983; 1851; 1 pak
- STUURGROEPEN, WERKGROEPEN EN COMMISSIES, 2
  - Stuurgroep Verkeer en Vervoer (STVV), 2.1
    - Overleggen van de Stuurgroep Verkeer en Vervoer (STVV)., 1977 - 1988; 1852-1877
      - Vergaderstukken van de Commissie Handhaving Parkeervoorschriften (CHPV). 1978 - 1980, 1852-1853
        - 1978-1979, 1852; pak
        - 1980, 1853; pak
      - Vergaderstukken van de Stuurgroep Verkeer en Vervoer (STVV). 1980 - 1988, 1854-1876
        - 1980 mei 2 - aug. 4, 1854; pak
        - 1980 aug. 28 - dec. 30, 1855; pak
        - 1981 jan. 21 - juli 13, 1856; pak
        - 1981 aug. 27 - okt. 2, 1857; pak
        - 1982 jan., 1858; pak
        - 1982 feb. - mrt., 1859; pak
        - 1983 jan. 27, 1860; pak
        - 1983 jan. 27 - mrt. 24, 1861; pak
        - 1983 mrt. 24 - apr. 28, 1862; pak
        - 1983 apr. 28 - juni 23, 1863; pak
        - 1983 juni 29 - sept. 22, 1864; pak
        - 1983 sep. 23 - okt. 25, 1865; pak
        - 1983 okt. 9 - dec. 15, 1866; pak
        - 1983 nov. 9 - dec. 15, 1867; pak
        - 1984 jan. 26, 1868; pak
        - 1984 juni 6, 1869; pak
        - 1984 juli 26 - nov. 15, 1870; pak
        - 1984 dec. 24 - 1985 feb. 28, 1871; pak
        - 1985 mrt. 28 - mei 30, 1872; pak
        - 1985 sep. - okt., 1873; pak
        - 1985 nov. - dec., 1874; pak
        - 1987 dec. 17 - 1988 mrt. 11, 1875; pak
        - 1988 mei 30, 1876; pak
      - Vergaderstukken Voorlichtingsgroep (VO) 1977 juni 7 -1983 dec.10, 1877; pak
    - Werkgroep Planningstructuur Verkeer en Vervoer., 1980 - 1981; 1878-1881
      - Map I 1980 jan. - feb., 1878; pak
      - Map II 1980 mrt. - aug., 1879; pak
        Opmerkingen: oude code onbekend
      - Map III 1980 sep. - dec., 1880; pak
      - Map IV 1981 feb. - apr., 1881; pak
    - Fiets Veilig! Ideeën-wedstrijd fiets en fietsindustrie, 1983 - 1984; 1882; 1 pak
    - Werkgroep 8. Meerjarenprogramma personenvervoer (MPP- III)., 1983 - 1984; 1883-1887
      - Mobiliteit. 1983, 1883-1884
        - 1983 dec. 14 - jan. 27, 1883; pak
        - 1983 feb. 8 - mrt. 16, 1884; pak
      - Plangroepvergaderingen. 1983, 1885-1886
        - 1983 jan. 4 - apr. 10, 1885; pak
        - 1983 apr. 11 - juni 11, 1886; omslag
      - Redactie 1983 feb. 11 - 1984 nov. 12, 1887; pak
    - Werkgroep 9. Demonstratieproject Herindeling Stedelijk Gebied., 1980 - 1984; 1888-1896
      - Vergaderstukken. 1980 - 1984, 1888-1894
        - 1980 mrt. 5 - 1981 dec. 29, 1888; pak
        - 1982 jan. - 1982 dec. 23, 1889; pak
        - 1982 jan. 25 - 1983 dec. 7, 1890; pak
        - 1983 jan. 21. - dec.19, 1891; pak
        - 1983 feb. 3 - dec. 19, 1892; pak
        - 1984 mrt. 1 - mrt. 7, 1893; pak
        - 1984 mrt. 8 - aug. 30, 1894; pak
      - Coördatiecommissie. 1981 - 1982, 1895-1896
        - 1981, 1895; pak
        - 1982, 1896; pak
    - Werkgroep 12. Parkeren bij rijksgebouwen, 1983 - 1984; 1897; 1 pak
    - Werkgroep 13. Coördinatie Verkeers- en Vervoeronderzoek., 1981 - 1982; 1898-1899
      - 1981, 1898; pak
      - 1982, 1899; pak
  - Schiphollijn begeleidingscommissie, 2.2
    - De Schiphollijn in het eerste kwartaal van 1981, 1900; 1 omslag
- GEDEPONEERD ARCHIEF, 3
  - Rijkshoofdinspectie van het Verkeer voor Overheidsdiensten (RHIO)
    - Organisatie en reorganisatie, 07.125
      - Vaststelling van de nieuwe rol van de Rijkshoofdinspectie van het Verkeer voor Overheidsdiensten (RHIO) na de intrekking van de Beschikking Beheer Motorrijtuigen Rijksoverheid (BBMR) en de Beschikking Inschrijving Rijksmotorvoertuigen (BIR), 1988; 1901; 1 omslag
    - Samenwerking. Overleg. Bijstand, 07.23
      - Overleg met het Ministerie van Oorlog en Marine, later Ministerie van Defensie, inzake de aankoop van personenauto's, onder andere voor Zijne Koninklijke Hoogheid prins Bernhard, 1949 - 1973; 1902; 1 omslag
      - Leidraad voor de bespreking met het Ministerie van Financiën inzake misstanden met betrekking tot de vergoeding van autogebruik, 1959; 1903; 1 omslag
    - Inspectie en controle door of vanwege hoger gezag, 07.26
      - Commentaar op nota's van de Algemene Rekenkamer inzake autopools en vaste vergoedingen voor dienstgebruik rijwielen met hulpmotor, 1949 - 1961; 1904; 1 omslag
    - Verkrijging en verlies, 07.351.1
      - Kamervragen inzake de aankoop van personenauto's van het merk Lada voor rijksdiensten en de hoogte van reiskostenvergoedingen voor ambtenaren, 1971 - 1979; 1905; 1 omslag
      - Kamervragen met betrekking tot de aanschaf dan wel vervanging van dienstauto's bij de rijksoverheid, 1980 - 1988; 1906; 1 omslag
    - Archieven, 07.353.221
      - Proces-verbaal van overdracht en overname van archiefbescheiden, 1976; 1907; 1 omslag
    - Regeling en vaststelling der handelingen, 07.76
      - Beschikking Beheer Motorrijtuigen Rijksoverheid (BBMR)., 1946 - 1992; 1908-1913
        - Wijzigingsontwerpen. 1946 - 1986, 1908-1910
          Onderverdeeld op wijzigingsontwerpen.
          - 1946-1962, 1908; omslag
          - 1960-1976, 1909; pak
          - 1983-1986, 1910; omslag
        - Beleid inzake de uitvoering 1948 - 1960, 1911; omslag
        - Interpretatie 1981 - 1989, 1912; pak
        - Intrekking van de Beschikking Beheer Motorrijtuigen Rijksoverheid (BBMR) en de Beschikking Inschrijving Rijksmotorvoertuigen (BIR) 1987 - 1992, 1913; pak
      - Beleid inzake de aanschaf van dienstmotorrijtuigen, 1949 - 1979; 1914; 1 pak
      - Nota's inzake de gevolgen van het Rapport Keuze, Aanschaf, Beheer en Afstoten (KABA) voor de positie van de Rijkshoofdinspectie van het Verkeer voor Overheidsdiensten (RHIO), 1987; 1915; 1 omslag
      - Besluit opheffing Rijkshoofdinspecteur van het Verkeer voor Overheidsdiensten (RHIO), 1991; 1916; 1 omslag
    - Vastlegging der handelingen, 07.77
      - Vergaderstukken van de Commissie van Advies voor Aanschaffingen op Autotechnisch Gebied (CAAA), 1936 - 1976; 1917; 1 omslag
      - Verslagen inzake het ontstaan van de Rijkshoofdinspectie van het Verkeer voor Overheidsdiensten (RHIO) naar aanleiding van haar vijfentwintigjarig bestaan, 1946 - 1971; 1918; 1 omslag
      - Rapport van de Commissie, belast met onderzoek naar de mogelijkheden van verdergaande coördinatie dan wel reorganisatie van technische afdelingen van de verschillende ministeries, belast met het onderhoud van motorvoertuigen, 1948 - 1954; 1919; 1 pak
      - Verslagen van afdelingsbesprekingen en Grote Stafvergaderingen alsmede een veertiendaags verslag van de Rijkshoofdinspecteur van het Verkeer voor Overheidsdiensten (RHIO), 1963 - 1971; 1920; 1 pak
      - Verslagen van de Sub-Werkgroep Gebruik Eigen Vervoermiddel van de Commissie ad hoc Nieuw Reisbesluit, 1966 - 1967; 1921; 1 omslag
      - Verslagen van de Werkgroep Voorbereiding Beperkende Maatregelen bij Oliecrises, 1974 - 1975; 1922; 1 omslag
      - Verslagen werkoverleg Rijkshoofdinspecteur van het Verkeer voor Overheidsdiensten (RHIO), 1980 - 1988; 1923; 1 omslag
      - Rapport Controle op het Vervoer bij de Rijksoverheid, 1982; 1924; 1 omslag
        Kopie van het rapport, origineel ontbreekt.
      - Vergaderstukken van de Werkgroep Keuze, Aanschaf, Beheer en Afstoten (KABA), 1986 - 1988; 1925; 1 pak
    - Wijze van uitoefening van de bestuurs- en beheerstaak, 07.8
      - Directieplanning 1985 - 1988, 1926; 1 omslag
      - Privatisering Rijksautomobielcentrale (RAC), 1985 - 1986; 1927; 1 omslag
    - Verboden handelingen, 08.394
      - Regeling Voorkoming Misbruik Dienstvoertuigen na de intrekking van de Beschikking Beheer Motorrijtuigen Rijksoverheid (BBMR) en Beschikking Inschrijving Rijksmotorrijtuigen (BIR), 1986 - 1987; 1928; 1 omslag